# 公司购买字画入什么科目？

提问人：姒姒逸逸 时间：2022-10-09 16:47:02
求助陈版
购买字画用于办公室装饰，该公司属于创意以及出报刊类的企业，装饰的字画可以提升企业形象，能否作为固定资产入账？办公室终止租赁后该字画仍有出售价值

回答人：chenyiwei
如果能够合理估计在办公室终止租赁时，该字画的出售价格有较大增值空间的，即购入的主要目的是投资保值，应确认为其他非流动资产，按照“成本-减值准备”的模式进行后续计量。
如果无法合理估计租赁期满时的出售价值，则对于购入的装饰品应费用化处理。